【裁判字號】    98,簡上,93
【裁判日期】    990318
【裁判案由】    詐欺
【裁判全文】
臺灣士林地方法院刑事判決              98年度簡上字第93號
上  訴  人  臺灣士林地方法院檢察署檢察官
被      告  丁○○
上列上訴人因被告詐欺案件，不服本院中華民國98年10月27日98
年度審簡字第850號第一審刑事簡易判決（起訴書案號：臺灣士
林地方法院檢察署98年度偵字第11361、12161、12441、12766號
），提起上訴，本院管轄第二審之合議庭判決如下：
    主  文
原判決撤銷。
丁○○幫助意圖為自己不法之所有，以詐術使人將本人之物交付
，處有期徒刑肆月，如易科罰金，以新臺幣壹仟元折算壹日。
    事  實
一、丁○○明知申請帳戶使用係輕而易舉之事，一般人捨自己所
    有帳戶而另使用他人金融帳戶，常係用以阻斷財產犯罪之察
    覺與偵辦，進而對於提供自己帳戶予他人使用之行為，雖無
    必引發他人萌生犯罪之確信，仍以縱有人持以犯罪，亦不違
    反其本意，而竟基於幫助他人向第三人詐取財物之未必故意
    ，於民國98年6月14日某時，依報紙所刊登廣告上之電話，
    與一真實姓名、年籍不詳、自稱「李小姐」之成年女子聯繫
    後，於同年月15日某時，在臺北市中正區○○○路3號臺北
    火車站西站，將其申辦之台北富邦商業銀行延平分行帳號00
    0000000000號帳戶（下稱系爭台北富邦銀行帳戶）、安泰商
    業銀行延平分行帳號00000000000000號帳戶（下稱系爭安泰
    銀行帳戶）及中華郵政帳號00000000000000號帳戶（下稱系
    爭郵局帳戶）之存摺、印章、提款卡（含密碼）交付予真實
    姓名、年籍不詳、「李小姐」所屬詐欺集團之男性成員，供
    其匯款、提款及轉帳之用，後因系爭郵局帳戶無法使用，該
    詐欺集團成員將系爭郵局帳戶之存摺、印章及提款卡以宅急
    便寄還丁○○，向丁○○索取其他銀行帳戶以供其使用，丁○○乃基於同一幫助他人向第三人詐取財物之未必故意，於
    同年月25日，前往臺北市大同區○○○路○段133號大台北商
    業銀行營業部申辦帳號0000000000000號帳戶（下稱系爭大
    台北銀行帳戶），再將該帳戶之存摺、印章、提款卡（含密
    碼），寄送予該詐欺集團。嗣該詐欺集團所屬成員即共同基
    於意圖為自己不法所有之犯意，分別於如附表所示之詐騙時
    間，以附表所示之方式，向附表所示之被害人施用詐術，致
    附表各被害人均陷於錯誤，分別於附表所示之匯款時間，匯
    款或存入現金至附表所示之帳戶（其中附表編號5被害人丙○○轉帳之款項雖扣款成功，惟未存入系爭大台北銀行帳戶
    ），附表編號1至4所示款項並旋均遭詐欺集團成員提領完畢
    ，而丁○○則以上述方式，於上開詐欺犯行中給予必要之助
    力而幫助之。嗣附表所示各該被害人發覺有異，分別報警處
    理始知上情。
二、案經乙○○、戊○○訴由臺北市政府警察局大同分局報告臺
    灣士林地方法院檢察署檢察官偵查起訴。
    理  由
一、證據能力之判斷：
  (一)查本件被告丁○○所為不利於己之陳述，並無出於強暴、
      脅迫、利誘、詐欺、疲勞訊問、違法羈押或其他不正之方
      法，亦非違反法定障礙事由經過期間不得訊問或告知義務
      之規定而為，依刑事訴訟法第156條第1項、第158條之2規
      定，應認均有證據能力。
  (二)本件資以認定被告犯罪事實之其他供述及非供述證據（詳
      見後述），檢察官、被告於本院調查證據時，並未於言詞
      辯論終結前聲明異議，本院審酌該等供述證據作成時之情
      況，認為適當，且亦無其他違背法定程序而取證之情形，
      依刑事訴訟法第159條之5規定、第158條之4反面解釋，自
      有證據能力。
二、得心證之理由：
    訊據被告丁○○雖坦承系爭安泰銀行帳戶、系爭台北富邦銀
    行帳戶及系爭大台北銀行帳戶均係伊申請開立，伊並將該3
    帳戶之存摺、印章及提款卡（含密碼）交付予他人等事實，
    惟矢口否認有何幫助詐欺之犯行，辯稱：伊因無法向銀行辦
    理貸款，故撥打報紙廣告上電話請他人辦理貸款，經對方要
    求須提供3個帳戶之存摺、印章及提款卡（含密碼）以美化
    帳面，始交付上開安泰銀行、台北富邦銀行及郵局帳戶之存
    摺、印章及提款卡（含密碼）予對方，後因對方稱系爭郵局
    帳戶無法使用，以宅急便寄還，伊始再申請開立系爭大台北
    銀行帳戶，將該帳戶之存摺、印章及提款卡（含密碼）寄予
    對方，不知上開3帳戶竟遭盜用，伊並無幫助詐欺集團詐騙
    他人財物之故意云云。經查：
  (一)系爭安泰銀行、台北富邦銀行及大台北銀行帳戶均係被告
      所申設，被告並於前揭時、地，將該3帳戶之存摺、印章
      及提款卡（含密碼）交付予他人等事實，為被告所不爭，
      復有安泰銀行延平分行98年7月15日函（見98年度偵字第
      12161號卷第27-28頁）、台北富邦銀行延平分行98年7月
      22日函（見98年度偵字第11361號卷第23-24頁）及大台北
      銀行存款戶開戶約定書（見98年度偵字第12766號卷第13-
      14頁）各1份在卷可稽，堪信無訛。
  (二)次查，附表所示各被害人分別因受詐欺而匯款或存入現金
      至附表所示帳戶，其中附表編號5被害人丙○○轉帳之款
      項雖扣款成功，惟因未存入系爭大台北銀行帳戶而未遂，
      附表編號1至4所示款項則均成功匯入並旋均遭詐欺集團成
      員提領完畢而既遂（詐騙時間、詐騙方式、匯款時間、匯
      款流向、遭詐騙金額均詳如附表所示）等事實，業據渠等
      被害人指訴綦詳，且被害人己○○部分有安泰商業銀行存
      入憑條存根聯（見98年度偵字第12161號卷第32頁）、被
      害人戊○○部分有京城銀行自動櫃員機交易明細（見98年
      度偵字第12766號卷第12頁）、被害人乙○○部分有台北
      富邦銀行存摺類存款存入存根（見98年度偵字第11361號
      卷第22頁）、被害人甲○○部分有台北富邦銀行存摺類存
      款存入存根（見98年度偵字第12441號卷第16頁）、被害
      人丙○○部分有中國信託自動櫃員機交易明細表及存摺影
      本（見本院98年度簡上字第93號卷【下稱本院卷】第34頁
      ）各1份附卷可憑，核與卷附系爭安泰銀行帳戶交易明細
      資料（見98年度偵字第12161號卷第29-31頁、本院卷第65
      -67頁）、系爭台北富邦銀行帳戶交易明細資料（見98年
      度偵字第11361號卷第25頁）及系爭大台北銀行帳戶交易
      明細資料（見98年度偵字第12766號卷第15頁、本院卷第
      53、55頁）所示相符，此部分事實亦堪認定。
  (三)被告雖以前詞置辯，惟查：
    1.依一般銀行貸款作業程式，向銀行貸款需提出貸款人資力
      、信用及償債能力之證明，又無論以物品或信用為擔保，
      勢必提供相當之保證（如不動產、穩定工作之收入等等）
      ，以供銀行評估其信用情形及核准貸予之款項，至短期內
      存摺中之金錢提存，則不足以憑為資力證明，此觀諸一般
      金融機構辦理貸款時，均不需提出此等財力證明自明。查
      被告於中國信託商業銀行有房貸須按月繳納，既經其自承
      在卷（見本院卷第74頁反面），顯見其對於辦理貸款時應
      如何證明資力、信用及償債能力應知之甚詳，其應知申辦
      貸款並無提供個人帳戶之存摺、印章及提款卡（含密碼）
      之必要，且其未提供其他任何信用資料給「李小姐」，單
      憑存摺、印章及提款卡（含密碼）等物，實無從達到整合
      信用、美化帳目、使銀行信其有資力而准予高額貸款之目
      的。
    2.況且，倘確有辦理貸款情事，被告將前開3帳戶之存摺、
      印章及提款卡（含密碼）均交付予「李小姐」，則於核准
      撥款時，豈不讓持有存摺、印章及提款卡（含密碼）之「
      李小姐」輕易領走該等申辦款項，導致被告反取款無門之
      結果；反面觀之，一般向金融機構申請帳戶，僅須提供身
      份證件、印章、填寫相關資料暨小額現金存入即可開戶，
      縱遺失存摺、開戶印章或忘記密碼，亦可憑身份證件辦理
      補發，此乃眾所周知之事，果如「李小姐」欲將資金存入
      被告帳戶內以達美化信用紀錄之目的，則被告亦隨時可憑
      個人身份證件辦理補發而提領「李小姐」所存入之資金，
      縱被告交付存摺、印章及提款卡予「李小姐」並告知帳戶
      密碼，亦無從避免被告將「李小姐」為美化信用紀錄而存
      入被告帳戶之資金領走，此對「李小姐」亦無保障；再佐
      以被告雖依報紙所載找他人代辦信用貸款，惟見面之地點
      卻非固定之公司場所，被告亦未詳詢代辦流程，且被告對
      自身已財務困難無法自辦貸款，為何他人有能力辦理，亦
      未詳究，足見被告所辯申辦貸款之流程，核與常情不符，
      實無讓其誤信為真之理。
    3.再者，金融存摺、提款卡、印章及密碼事關存款人個人財
      產權益之保障，倘有不明之金錢來源，甚而攸關個人法律
      上之責任，其專有性甚高，除非本人、與本人具有信賴關
      係或其他特殊原因，難認有何流通使用之可能，一般人均
      有妥為保管防阻他人任意使用之認識，縱使特殊情況偶有
      交付他人使用之需，亦必然深入瞭解用途及合理性後，再
      行提供以使用，方符常情；且近來詐欺犯罪集團犯案猖獗
      ，常以向不特定人收購金融帳戶存摺之方法而從事如同本
      案之詐欺犯罪模式，報章、雜誌、電視亦常有報導，若任
      意提供自己帳戶之相關物件予不明人士使用，將有遭他人
      作為詐欺犯罪時，非正當資金進出之用之不法用途，亦有
      意圖隱瞞其流程或避免行為人身份曝光之用意，此情當為
      吾人依一般生活認知所易於體察之常識。查被告於本件案
      發時為32歲之齡，依其年齡與卷附金融機構往來之記錄觀
      之，並非毫無社會經驗之年輕識淺之人，且依其自承：系
      爭安泰銀行及台北富邦銀行帳戶只剩下零頭，系爭大台北
      銀行為新開戶，內有新臺幣（下同）1,000元，對方也請
      業務拿給伊了等語（見本院卷第74頁、98年度偵字第1216
      1號卷第43頁），核與前揭3帳戶之交易明細資料相符（見
      98年度偵字第12161號卷第29-31頁、本院卷第65-67頁、
      98年度偵字第11361號卷第25頁、98年度偵字第12766號卷
      第15頁、本院卷第53、55頁），倘非被告深知將上揭帳戶
      之存摺、印章及提款卡（含密碼）交付他人使用，在其取
      回存摺、印章、提款卡或變更密碼或向銀行辦理掛失止付
      之手續前，只要該等帳戶內有任何存款，不論是被告原有
      存款，或其他人因任何原因諸如詐欺等而存入之存款，該
      持有其存摺、印章及提款卡（含密碼）之人，均可任意進
      行帳戶內存款之提領，而為避免其自己遭受損失，始交付
      上揭僅剩小額存款之帳戶予對方，否則何須如此？是足見
      被告將該3帳戶之存摺、印章及提款卡（含密碼）提供對
      方，確有供對方任意匯款、提款及轉帳，以便製造不實交
      易紀錄之意，致使該等帳戶終被利用為犯詐欺取財罪之出
      入帳戶使用，其有幫助他人為詐欺犯行之不確定犯意甚明
      。從而，嗣後該接受被告提供而使用前揭3帳戶之人，果
      與其他同夥利用以之作為向被害人詐欺取財之匯款帳戶使
      用，被告應負幫助他人為詐欺取財之刑責無疑。
    4.至被告與前揭自稱代辦貸款之人間之聯絡電話，有多次且
      長時間之聯絡，固有電話通聯紀錄在卷可參（見98年度偵
      字第12766號卷第17-18頁），惟縱被告有貸款之意，亦無
      從解免其提供上開安泰銀行、台北富邦銀行及大台北銀行
      帳戶之存摺、印章及提款卡（含密碼）予他人，供實施詐
      騙行為後匯款使用之責，已如前述，此部分尚難憑為有利
      於被告之認定。
  (四)綜上，本件事證業臻明確，被告犯行堪予認定，應依法論
      科。
三、論罪科刑：
  (一)按幫助犯之成立，主觀上行為人須有幫助故意，客觀上須
      有幫助行為，意即需對於犯罪與正犯有共同之認識，而以
      幫助之意思，對於正犯資以助力，而未參與實施犯罪之行
      為者而言（最高法院75年度台上字第1509號、88年度台上
      字第1270號判決意旨可參）。本件依被害人等之指述，渠
      等遭詐欺過程中，均未曾直接與被告丁○○有何接觸或聯
      繫，是被告提供該3帳戶之存摺、印章及提款卡（含密碼
      ）予不詳人士，使被害人等遭不詳人士詐騙而分別匯款及
      存入現金至該3帳戶之行為，充其量僅足認定係詐欺取財
      犯罪構成要件以外之幫助行為，尚難遽認其與詐欺集團成
      員本於共同犯罪之犯意聯絡，而有參與或分擔詐欺之犯行
      ；況使用他人帳戶犯罪者，本欲利用他人帳戶以隱瞞自己
      身分而逃避檢警追緝，是被告雖可預見使用該3帳戶者將
      利用其所交付存摺、印章及提款卡（含密碼），供為詐欺
      不法犯行，惟其主觀上有無將使用該3帳戶者所實施之詐
      欺犯行，視為己身犯行之共同犯意聯絡，又詐欺集團及其
      所屬成員間有關共犯人數、詐騙計畫、行騙手法及成員間
      之行為分擔是否為被告於交付3帳戶之際所能窺知，實非
      無疑，自無由令其負共同詐欺或幫助共同詐欺取財之罪責
      ，核被告所為，係犯刑法第30條第1項前段、第339條第1
      項、第339條第3項之幫助詐欺取財既遂罪及幫助詐欺取財
      未遂罪。又被告基於一提供帳戶供詐欺集團成員使用之犯
      意，交付上開3帳戶之存摺、印章及提款卡（含密碼），
      應認僅構成一次幫助之行為；被告以一幫助行為，幫助詐
      欺集團成員詐得附表編號1至4所示被害人等之財物既遂，
      附表編號5被害人丙○○因陷入錯誤而轉帳之款項雖扣款
      成功，惟未存入系爭大台北銀行帳戶而未遂，係一行為觸
      犯4次幫助詐欺取財既遂罪、1次幫助詐欺取財未遂罪，為
      想像競合犯，應以幫助詐欺取財既遂罪之一罪處斷（起訴
      書雖未記載被告如附表編號5所示幫助詐欺取財未遂之部
      分，惟該部分與起訴書所載犯罪事實為裁判上一罪，應為
      起訴效力所及，本院自得一併審究，附此敘明）。再被告
      之行為僅止於幫助，應依同法第30條第2項之規定，爰依
      正犯之詐欺取財之刑減輕之。
  (二)原審以被告事證明確，予以論罪科刑，固非無見。惟按刑
      事審判之量刑，在於實現刑罰權之分配的正義，故法院對
      有罪之被告科刑，應符合罪刑相當之原則，使罰當其罪，
      以契合人民之法律感情，此所以刑法第57條明定科刑時應
      審酌一切情狀，尤應注意該條所列各款事項，以為科刑輕
      重之標準。查被告所為附表編號5所示幫助詐欺取財未遂
      犯行，業已造成被害人丙○○之損害，此部分原審未及審
      酌，難認符合罪刑相當之原則，尚有未洽。檢察官執此上
      訴，指摘原判決不當，非無理由，自應由本院予以撤銷改
      判。
  (三)爰審酌被告素無前科，有臺灣高等法院被告前案紀錄表在
      卷可稽，其品行及生活狀況；又將自己之銀行帳戶提供與
      他人使用，僅係基於幫助他人犯詐欺罪之未必故意，其犯
      罪動機與目的；另在此詐欺集團犯案猖獗，利用帳戶掩飾
      、隱匿詐財贓款之事迭有所聞之際，竟仍提供自己帳戶以
      供詐騙份子從事詐財行為，其犯罪之手段；且所為將增加
      被害人尋求救濟之困難，並使犯罪之追查趨於複雜，所為
      將嚴重影響社會正常交易安全，又附表編號1至4所示被害
      人等因遭詐騙而匯款之金額共計407,987元，附表編號5所
      示被害人遭詐騙之29,989元雖未成功匯入系爭大台北銀行
      帳戶，惟已扣款成功而造成被害人損失，其犯罪所生危害
      非微；另被告未能坦承犯行，亦未賠償被害人，其犯後態
      度；暨其犯罪之動機、目的及其智識程度、自承已婚、待
      業中、無小孩需扶養之生活狀況等情，量處如主文所示之
      刑，並諭知易科罰金之折算標準。
  (四)至被告交付之上揭台北富邦銀行、安泰銀行及大台北銀行
      存摺、印章及提款卡，雖係供犯罪所用，惟因已交付予他
      人使用，又非違禁物，是該等物品不予宣告沒收，併予敘
      明。
據上論斷，應依刑事訴訟法第455條之1第1項、第3項、第369條
第1項前段、第364條、第299條第1項前段，刑法第30條第1項前
段、第2項、第339條第1項、第3項、第55條、第41條第1項前段
，刑法施行法第1條之1第1項、第2項前段，判決如主文。
本案經檢察官江耀民到庭執行職務。
中    華    民    國    99    年    3     月    18    日
                  刑事第三庭審判長  法  官  李育仁
                                    法  官  孫曉青
                                    法  官  謝佳純
以上正本證明與原本無異。
本件不得上訴。
                                    書記官  游育慈
中    華    民    國    99    年    3     月    18    日
附表：
 ┌──┬───┬───┬───────────────┬───┬───┬─────┐
 │編號│詐騙時│被害人│      詐   騙   方   式       │匯款時│匯款流│遭詐騙金額│
 │    │間    │      │                              │間    │向    │          │
 │    │      │      │                              │      │      │          │
 ├──┼───┼───┼───────────────┼───┼───┼─────┤
 │ 1  │98年7 │己○○│詐欺集團成員共同基於意圖為自己│98年7 │系爭安│新臺幣（下│
 │    │月3日9│      │或第三人不法所有之犯意，先撥打│月3日 │泰銀行│同）      │
 │    │時許  │      │電話予己○○，佯稱因其未繳電話│11時許│帳戶  │180,000 元│
 │    │      │      │費，可能遭盜用資料申請電話，須│      │      │          │
 │    │      │      │將款項交予刑大監管，否則會遭利│      │      │          │
 │    │      │      │用為人頭戶云云，使己○○陷於錯│      │      │          │
 │    │      │      │誤，依指示於同日11時許，前往高│      │      │          │
 │    │      │      │雄市○○○路87號安泰銀行高雄分│      │      │          │
 │    │      │      │行，臨櫃匯款新臺幣（下同）    │      │      │          │
 │    │      │      │180,000元至系爭安泰銀行帳戶。 │      │      │          │
 ├──┼───┼───┼───────────────┼───┼───┼─────┤
 │ 2  │98年7 │戊○○│詐欺集團成員共同基於意圖為自己│98年7 │系爭大│29.987元  │
 │    │月7日 │      │或第三人不法所有之犯意，於98年│月7日 │台北銀│          │
 │    │18時8 │      │7月7日18時8分許，撥打電話予鄭 │19時3 │行帳戶│          │
 │    │分許  │      │詠文，佯稱為網路賣家，因戊○○│分許  │      │          │
 │    │      │      │先前購物誤將一次付清填寫為分期│      │      │          │
 │    │      │      │付款，須提供刷卡銀行資料方可取│      │      │          │
 │    │      │      │消，並由另名詐欺集團成員再撥打│      │      │          │
 │    │      │      │電話予戊○○自稱為上海銀行客服│      │      │          │
 │    │      │      │人員，要求戊○○前往操作自動付│      │      │          │
 │    │      │      │款機，致戊○○陷於錯誤，依指示│      │      │          │
 │    │      │      │於同日19時3分許，操作京城銀行 │      │      │          │
 │    │      │      │ATM，轉帳29,987元至系爭大台北 │      │      │          │
 │    │      │      │銀行帳戶。                    │      │      │          │
 ├──┼───┼───┼───────────────┼───┼───┼─────┤
 │ 3  │98年7 │乙○○│詐欺集團成員共同基於意圖為自己│98年7 │系爭台│98,000元  │
 │    │月8日 │      │或第三人不法所有之犯意，撥打電│月8日 │北富邦│          │
 │    │11時2 │      │話予乙○○，佯稱為新竹警察，因│13時49│銀行帳│          │
 │    │分許  │      │破獲詐騙集團並查出有被害人將受│分許  │戶    │          │
 │    │      │      │騙款項匯至乙○○之銀行帳戶內，│      │      │          │
 │    │      │      │再由另名詐欺集團成員撥打電話予│      │      │          │
 │    │      │      │乙○○，自稱為書記官，向乙○○│      │      │          │
 │    │      │      │表示為免日後官司，須匯款解決，│      │      │          │
 │    │      │      │使乙○○陷於錯誤，依指示於同日│      │      │          │
 │    │      │      │13時49分許，前往台北富邦銀行新│      │      │          │
 │    │      │      │營分行，以無摺存款方式將98,000│      │      │          │
 │    │      │      │元存入系爭台北富邦銀行帳戶。  │      │      │          │
 ├──┼───┼───┼───────────────┼───┼───┼─────┤
 │ 4  │98年7 │甲○○│詐欺集團成員共同基於意圖為自己│98年7 │系爭台│100,000 元│
 │    │月8日 │      │或第三人不法所有之犯意，先撥打│月8日 │北富邦│          │
 │    │11時25│      │電話予甲○○，佯稱為桃園警察，│14時54│銀行帳│          │
 │    │分許  │      │因甲○○身分證遭人冒用開立銀行│分許  │戶    │          │
 │    │      │      │帳戶，已有多人被害，再由另名詐│      │      │          │
 │    │      │      │欺集團成員撥打電話予甲○○，自│      │      │          │
 │    │      │      │稱為檢察署書記官，佯稱甲○○須│      │      │          │
 │    │      │      │將帳戶存款轉入法院公證帳戶，使│      │      │          │
 │    │      │      │甲○○陷於錯誤，依指示於同日14│      │      │          │
 │    │      │      │時54分許，前往高雄市鼓山區華榮│      │      │          │
 │    │      │      │路387號台北富邦銀行鼓山分行， │      │      │          │
 │    │      │      │以臨櫃無摺存款方式將100,000元 │      │      │          │
 │    │      │      │存入系爭台北富邦銀行帳戶。    │      │      │          │
 ├──┼───┼───┼───────────────┼───┼───┼─────┤
 │ 5  │98年7 │丙○○│詐欺集團成員共同基於意圖為自己│98年7 │系爭大│29,989元  │
 │    │月7日 │      │或第三人不法所有之犯意，於98年│月7日 │台北銀│（未存入）│
 │    │某時  │      │7月7日某時，撥打電話予丙○○，│21時3 │行帳戶│          │
 │    │      │      │佯稱為網路賣家，因丙○○先前購│分許  │      │          │
 │    │      │      │物誤將付款方式設定為每期扣款，│      │      │          │
 │    │      │      │須提供刷卡銀行資料方可取消，並│      │      │          │
 │    │      │      │由另名詐欺集團成員再撥打電話予│      │      │          │
 │    │      │      │丙○○自稱為中國信託商業銀行銀│      │      │          │
 │    │      │      │行客服人員，要求丙○○前往操作│      │      │          │
 │    │      │      │自動付款機，致丙○○陷於錯誤，│      │      │          │
 │    │      │      │依指示於同日21時3分許，操作華 │      │      │          │
 │    │      │      │南銀行ATM，欲轉帳29,989元至系 │      │      │          │
 │    │      │      │爭大台北銀行帳戶，後因款項雖扣│      │      │          │
 │    │      │      │款成功惟未存入該帳戶而未遂。  │      │      │          │
 └──┴───┴───┴───────────────┴───┴───┴─────┘

司法院資訊處製作；財團法人民間司法改革基金會備份。
